臺灣基隆地方法院民事裁定  
110年度補字第97號
原      告  黃振峯  
            王派汪  
            徐瑞玉  
            范馥巖  
            許人升  

            黃斯靖  
            謝孟霖  
            洪嘉志  

上8人共同
訴訟代理人  林俊位  
被      告  黃旺德  
上列當事人間請求分割共有物事件，本院裁定如下：
    主  文
本件訴訟標的之價額核定為新臺幣壹仟參佰貳拾參萬零陸佰壹拾
玖元。 
原告應於收受本裁定送達後伍日內補正下列事項，其中任一項逾
期未補正，即駁回其訴：
(一)補提坐落新北市○○區○○段○○○地號土地登記第一類謄本。
(二)補繳第一審裁判費新臺幣壹拾貳萬捌仟伍佰壹拾貳元。
    理  由
一、按訴訟標的之價額，由法院核定。核定訴訟標的之價額，以
    起訴時之交易價額為準。民事訴訟法第77條之1第1項、第2
    項前段分別定有明文。而動產或不動產之交易價額常受買賣
    雙方之需求、主觀好惡、目的及利用價值等之影響，若當事
    人間就該交易價額有所爭執，即應調查實際情形以為核定訴
    訟標的價額之依據。是此所謂交易價額，應係指客觀之市場
    交易價額而言。又共有物分割之訴，其訴訟標的價額以原告
    因分割所受利益之客觀價額為準，非以共有物全部之價額定
    之(最高法院70年台上字第1757號民事判決參照)。
二、本件原告黃振峯、王派汪、徐瑞玉、范馥巖、許人升、黃斯
    靖、謝孟霖、洪嘉志起訴請求以原物分割與被告黃旺德共有
    之坐落新北市○○區○○段000地號土地(下稱系爭土地)，因原
    告僅受其應有部分可分得之利益，是本件訴訟標的價額應以
    其因分割所受利益之價額為準。而系爭土地面積為35,281.6
    5平方公尺，民國109年1月公告土地現值為新臺幣(下同)500
    元/平方公尺，且原告對於系爭土地之應有部分為公同共有4
    分之3，是以，本件原告因請求分割所受利益之價額應為13,
    230,619元(計算式：35,281.65平方公尺×3/4×500元＝13,230
    ,619元，元以下四捨五入)，爰核定本件訴訟標的價額為13,
    230,619元。
三、末按「因財產權而起訴，其訴訟標的之金額或價額在新臺幣
    十萬元以下部分，徵收一千元；逾十萬元至一百萬元部分，
    每萬元徵收一百元；逾一百萬元至一千萬元部分，每萬元徵
    收九十元；逾一千萬元至一億元部分，每萬元徵收八十元；
    逾一億元至十億元部分，每萬元徵收七十元；逾十億元部分
    ，每萬元徵收六十元；其畸零之數不滿萬元者，以萬元計算
    。」民事訴訟法第77條之13定有明文。又依「臺灣高等法院
    民事訴訟、非訟事件、強制執行費用提高徵收數額標準」規
    定，訴訟標的之金額或價額逾十萬元部分，加徵原定數額十
    分之一。本件訴訟標的之價額為13,230,619元，應徵第一審
    裁判費128,512元。
四、當事人對於本院核定訴訟標的價額之裁定，得於10日內抗告
    。故原告至遲應於本院上開核定訴訟標的價額之裁定確定後
    5日內，補繳裁判費128,512元，並提出系爭土地登記第一類
    謄本，逾期未補正，即駁回其訴。
五、依民事訴訟法第77條之1、第249條第1項但書規定，裁定如
    主文。
中　　華　　民　　國　　110 　年　　1 　　月　　28　　日
                  民事庭法  官  徐世禎
以上正本係照原本作成。
如不服本裁定關於核定訴訟標的價額部分，應於送達後10日內向
本院提出抗告狀，並繳納抗告費新臺幣 1,000元；其餘關於命補
繳裁判費部分，不得抗告。
中　　華　　民　　國　　110 　年　　1 　　月　　28　　日
                        書記官  張雅婷